Minutes et répertoires du notaire Louis BRETON, 14 avril 1804 - 29 mai 1826 (étude XIV)
Archives nationales
Minutes et répertoires du notaire Louis BRETON (étude XIV)
14 avril 1804 - 29 mai 1826
MC/ET/XIV/558 - MC/ET/XIV/691, MC/RE/XIV/11 - MC/RE/XIV/14
Etude XIV; Breton, Louis
Archives nationales de France
Minutes et répertoires: la loi 2008-696 du 15 juillet 2008 relative aux archives a fixé à 75 ans à compter de la date de l'acte, ou à 25 ans à compter de la date du décès de l'intéressé si ce délai est plus bref, le délai de communication des minutes et répertoires des notaires; ce délai est porté à 100 ans à compter de la date de l'acte si le document se rapporte à un mineur (code du Patrimoine, articles L213-2, 4e d et 5e).
Autres documents de l'étude (dossiers de clients, comptabilité...): s'agissant d'archives privées, ces documents sont communicables selon les modalités fixées par le déposant ou le donateur.
Certains documents ne sont pas accessibles en raison de leur mauvais état de conservation.
Versement
Accès aux instruments de recherche de tous les notaires de l’étude XIV
Archives de l'étude XIV
- Minutes de Louis BRETON, 22 mars 1804 - mai 1826; MC/ET/XIV/558 - MC/ET/XIV/691
  - Minutes. an XII, germinal - an XII, fructidor, 1er germinal an XII (22 mars 1804) - fructidor an XII (10 avril 1804); MC/ET/XIV/558
    Informations complémentaires:
    An XII, 1 à 20 germinal (22 mars à 10 avril 1804): actes passés par-devant Louis Coupery.
    an XII, 24 germinal à fructidor (14 avril à 21 septembre 1804): actes passés par-devant Louis Breton.
    Informations concernant le classement:
    Le niveau inférieur de description, quand il existe, correspond aux minutes d'actes. Toutes les minutes ne sont pas forcément décrites une à une. Les descriptions de ces minutes sont plus ou moins détaillées.
    - Notoriété concernant Radix de Sainte-Foy., 12 floréal an XII (2 mai 1804); MC/ET/XIV/558
      L'acte contient les signature de Charles-Maurice de Talleyrand-Périgird, ministre des Affaires étrangères et de Louis-Antoine de Bougainville, sénateur.
      Origine de l'information:
      Actes signalés par les lecteurs et correspondants du Minutier central des notaires de Paris, 2000-2011 (base de données migrée: voir contexte dans le Plan d’orientation général - Notaires de Paris, guides thématiques du Minutier).
      Date de création de la notice: 2007
      notoriété; Radix de Sainte-Foy
  - Minutes. an XIII, vendémiaire - an XIII, ventôse, vendémiaire an XIII (23 septembre 1804) - ventôse an XIII (21 mars 1805); MC/ET/XIV/559
  - Minutes. an XIII, germinal - an XIII, fructidor, germinal an XIII (22 mars 1805) - fructidor an XIII (21 septembre 1805); MC/ET/XIV/560
    - Inventaire après décès de Jean Coupery, teinturier à Paris, père de Louis Coupery, notaire., 15 mai 1805; MC/ET/XIV/560
      Philippe Bertholet, Études et notaires parisiens en 1803, Paris Association des notaires du Châtelet, 2004 [594 actes] (voir contexte dans le Plan d’orientation général - Notaires de Paris, guides thématiques du Minutier).
      Date de création de la notice: 2006
      inventaire après décès; Coupery, Louis; Coupery, Jean; notaire; teinturier blanchisseur
  - Minutes. an XIV, vendémiaire - an XIV, nivôse, vendémiaire an XIV (23 septembre 1805) - 8 nivôse an XIV (29 décembre 1805); MC/ET/XIV/563
  - Minutes. 1806, janvier - 1806, mars, janvier 1806 - mars 1806; MC/ET/XIV/564
  - Minutes. 1806, avril - 1806, mai, avril 1806 - mai 1806; MC/ET/XIV/565
  - Minutes. 1806, juin - 1806, septembre, juin 1806 - septembre 1806; MC/ET/XIV/566
  - Minutes. 1806, octobre - 1806, décembre, octobre 1806 - décembre 1806; MC/ET/XIV/567
    - Partage des biens de la communauté de Jean Coupery et d'Anne Marguerite Pinelle, père et mère de Louis Coupery, notaire (estimation de leur fortune)., 10 novembre 1806; MC/ET/XIV/567
      partage; Coupery, Louis; Coupery, Jean; Pinelle, Anne Marguerite; notaire
  - Minutes. 1807, janvier - 1807, mars, janvier 1807 - mars 1807; MC/ET/XIV/568
  - Minutes. 1807, avril - 1807, juin, avril 1807 - juin 1807; MC/ET/XIV/569
  - Minutes. 1807, juillet - 1807, août, juillet 1807 - août 1807; MC/ET/XIV/570
  - Minutes. 1807, septembre - 1807, octobre, septembre 1807 - octobre 1807; MC/ET/XIV/571
  - Minutes. 1807, novembre - 1807, décembre, novembre 1807 - décembre 1807; MC/ET/XIV/572
  - Minutes. 1808, janvier - 1808, mars, janvier 1808 - mars 1808; MC/ET/XIV/573
  - Minutes. 1808, avril - 1808, mai, avril 1808 - mai 1808; MC/ET/XIV/574
  - Minutes. 1808, juin - 1808, juillet, juin 1808 - juillet 1808; MC/ET/XIV/575
  - Minutes. 1808, août - 1808, septembre, août 1808 - septembre 1808; MC/ET/XIV/576
  - Minutes. 1808, octobre - 1808, novembre, octobre 1808 - novembre 1808; MC/ET/XIV/577
  - Minutes. 1808, décembre, décembre 1808; MC/ET/XIV/578
  - Minutes. 1809, janvier - 1809, février, janvier 1809 - février 1809; MC/ET/XIV/579
  - Minutes. 1809, mars - 1809, avril, mars 1809 - avril 1809; MC/ET/XIV/580
  - Minutes. 1809, mai - 1809, juin, mai 1809 - juin 1809; MC/ET/XIV/581
  - Minutes. 1809, juillet, juillet 1809; MC/ET/XIV/582
  - Minutes. 1809, août - 1809, octobre, août 1809 - octobre 1809; MC/ET/XIV/583
  - Minutes. 1809, novembre - 1809, décembre, novembre 1809 - décembre 1809; MC/ET/XIV/584
  - Minutes. 1810, janvier - 1810, mars, janvier 1810 - mars 1810; MC/ET/XIV/585
  - Minutes. 1810, avril - 1810, mai, avril 1810 - mai 1810; MC/ET/XIV/586
  - Minutes. 1810, juin - 1810, juillet, juin 1810 - juillet 1810; MC/ET/XIV/587
  - Minutes. 1810, août - 1810, septembre, août 1810 - septembre 1810; MC/ET/XIV/588
  - Minutes. 1810, octobre - 1810, novembre, octobre 1810 - novembre 1810; MC/ET/XIV/589
  - Minutes. 1810, décembre, décembre 1810; MC/ET/XIV/590
  - Minutes. 1811, janvier, janvier 1811; MC/ET/XIV/591
  - Minutes. 1811, février - 1811, mars, février 1811 - mars 1811; MC/ET/XIV/592
    - Inventaire après décès de Jacques Jauffret, marchand d'estampes et de tableaux., 1er février 1811; MC/ET/XIV/592
      Base Miriad 2 des inventaires après décès, 1801-1850, par Thierry Boudignon, avec le concours de Marie-France Nivet et du personnel du Minutier central, 1995-2012 (base de données migrée: voir contexte dans le Plan d’orientation général - Notaires de Paris, guides thématiques du Minutier).
      Date de création de la notice: 2008
      Date de révision: 2018 (Marie-Françoise Limon-Bonnet)
      Publié dans: Vincent Chenal, "Jacques Jauffret, marchand d'estampes et de tableaux à Paris de la fin de l'Ancien Régime à l'Empire", dans Documents d'histoire parisienne, n° 18, 2016, pp. 61-78.
  - Minutes. 1811, avril - 1811, mai, avril 1811 - mai 1811; MC/ET/XIV/593
  - Minutes. 1811, juin - 1811, juillet, juin 1811 - juillet 1811; MC/ET/XIV/594
  - Minutes. 1811, août - 1811, septembre, août 1811 - septembre 1811; MC/ET/XIV/595
  - Minutes. 1811, octobre - 1811, novembre, octobre 1811 - novembre 1811; MC/ET/XIV/596
  - Minutes. 1811, décembre, décembre 1811; MC/ET/XIV/597
  - Minutes. 1812, janvier - 1812, février, janvier 1812 - février 1812; MC/ET/XIV/598
  - Minutes. 1812, mars - 1812, avril, mars 1812 - avril 1812; MC/ET/XIV/599
  - Minutes. 1812, mai - 1812, juin, mai 1812 - juin 1812; MC/ET/XIV/600
  - Minutes. 1812, juillet - 1812, août, juillet 1812 - août 1812; MC/ET/XIV/601
  - Minutes. 1812, septembre - 1812, octobre, septembre 1812 - octobre 1812; MC/ET/XIV/602
  - Minutes. 1812, novembre - 1812, décembre, novembre 1812 - décembre 1812; MC/ET/XIV/603
  - Minutes. 1813, janvier - 1813, février, janvier 1813 - février 1813; MC/ET/XIV/604
  - Minutes. 1813, mars - 1813, avril, mars 1813 - avril 1813; MC/ET/XIV/605
  - Minutes. 1813, mai, mai 1813; MC/ET/XIV/606
  - Minutes. 1813, juin - 1813, juillet, juin 1813 - juillet 1813; MC/ET/XIV/607
  - Minutes. 1813, août - 1813, septembre, août 1813 - septembre 1813; MC/ET/XIV/608
    - Traité entre Marie Françoise Bottée, veuve de Nicolas Baron, cloître des Bernardins, n°1, Alexandre Marie Petit, avocat, rue Jean Jacques Rousseau, hôtel Bullion, n° 5, Antoine Joseph Hutteau d'Origny, et Marthe Marie Pierre Petit, son épouse, rue du Bac, n° 3., 20 août 1813; MC/ET/XIV/608
      Mention dans le répertoire du notaire coté:
      MC/RE/XIV/12
      Actes signalés par Thierry Boudignon, 2003-2012 (base de données migrée: voir contexte dans le Plan d’orientation général - Notaires de Paris, guides thématiques du Minutier).
      Date de révision: 2010
      Date de création de la notice: 2004
      traité; Bac (rue du); Bernardins (cloître des); Bullion (hôtel de); Jean-Jacques-Rousseau (rue); Baron, Nicolas; Bottée, Marie Françoise; Hutteau d'Origny, Antoine Joseph; Petit, Alexandre Marie; Petit, Marthe Marie Pierre; avocat
  - Minutes. 1813, octobre - 1813, novembre, octobre 1813 - novembre 1813; MC/ET/XIV/609
  - Minutes. 1813, décembre, décembre 1813; MC/ET/XIV/610
  - Minutes. 1814, janvier - 1814, mars, janvier 1814 - mars 1814; MC/ET/XIV/611
  - Minutes. 1814, avril - 1814, juin, avril 1814 - juin 1814; MC/ET/XIV/612
  - Minutes. 1814, juillet - 1814, septembre, juillet 1814 - septembre 1814; MC/ET/XIV/613
  - Minutes. 1814, octobre, octobre 1814; MC/ET/XIV/614
  - Minutes. 1814, novembre - 1814, décembre, novembre 1814 - décembre 1814; MC/ET/XIV/615
  - Minutes. 1815, janvier - 1815, février, janvier 1815 - février 1815; MC/ET/XIV/616
  - Minutes. 1815, mars - 1815, avril, mars 1815 - avril 1815; MC/ET/XIV/617
  - Minutes. 1815, mai - 1815, juin, mai 1815 - juin 1815; MC/ET/XIV/618
  - Minutes. 1815, juillet - 1815, septembre, juillet 1815 - septembre 1815; MC/ET/XIV/619
  - Minutes. 1815, octobre - 1815, décembre, octobre 1815 - décembre 1815; MC/ET/XIV/620
  - Minutes. 1816, janvier - 1816, février, janvier 1816 - février 1816; MC/ET/XIV/621
  - Minutes. 1816, mars - 1816, avril, mars 1816 - avril 1816; MC/ET/XIV/622
  - Minutes. 1816, mai - 1816, juin, mai 1816 - juin 1816; MC/ET/XIV/623
  - Minutes. 1816, juillet - 1816, août, juillet 1816 - août 1816; MC/ET/XIV/624
  - Minutes. 1816, septembre - 1816, octobre, septembre 1816 - octobre 1816; MC/ET/XIV/625
  - Minutes. 1816, novembre - 1816, décembre, novembre 1816 - décembre 1816; MC/ET/XIV/626
  - Minutes. 1817, janvier - 1817, février, janvier 1817 - février 1817; MC/ET/XIV/627
  - Minutes. 1817, mars - 1817, avril, mars 1817 - avril 1817; MC/ET/XIV/628
  - Minutes. 1817, mai - 1817, juin, mai 1817 - juin 1817; MC/ET/XIV/629
  - Minutes. 1817, juillet - 1817, août, juillet 1817 - août 1817; MC/ET/XIV/630
  - Minutes. 1817, septembre - 1817, octobre, septembre 1817 - octobre 1817; MC/ET/XIV/631
  - Minutes. 1817, novembre - 1817, décembre, novembre 1817 - décembre 1817; MC/ET/XIV/632
  - Minutes. 1818, janvier - 1818, février, janvier 1818 - février 1818; MC/ET/XIV/633
  - Minutes. 1818, mars, mars 1818; MC/ET/XIV/634
  - Minutes. 1818, avril - 1818, mai, avril 1818 - mai 1818; MC/ET/XIV/635
  - Minutes. 1818, juin - 1818, juillet, juin 1818 - juillet 1818; MC/ET/XIV/636
  - Minutes. 1818, août, août 1818; MC/ET/XIV/637
  - Minutes. 1818, septembre, septembre 1818; MC/ET/XIV/638
  - Minutes. 1818, octobre, octobre 1818; MC/ET/XIV/639
  - Minutes. 1817, novembre - 1818, décembre, novembre 1817 - décembre 1818; MC/ET/XIV/640
    - Contrat de mariage entre Jean François Marie de Saint-Blaise, docteur en médecine, demeurant 31, rue Paradis, et Gasparine Saclier Thévenot, demeurant même adresse, 9 novembre 1818; MC/ET/XIV/640
      Histoire des sciences et des techniques, XVIe-XIXe siècles (337 actes), par Madeleine Jurgens, Xenia Pamfilova, Claire Béchu, Marc Durand, v.1950 - 2005 (fichier papier entièrement dématérialisé; voir contexte dans le Plan d’orientation général - Notaires de Paris, guides thématiques du Minutier).
      contrat de mariage; Saint-Blaise, (Jean François Marie de); Thévenot, Gasparine Saclier; docteur d'université
  - Minutes. 1819, janvier - 1819, février, janvier 1819 - février 1819; MC/ET/XIV/641
  - Minutes. 1819, mars - 1819, avril, mars 1819 - avril 1819; MC/ET/XIV/642
  - Minutes. 1819, mai - 1819, juin, mai 1819 - juin 1819; MC/ET/XIV/643
  - Minutes. 1819, juillet - 1819, août, juillet 1819 - août 1819; MC/ET/XIV/644
  - Minutes. 1819, septembre - 1819, octobre, septembre 1819 - octobre 1819; MC/ET/XIV/645
  - Minutes. 1819, novembre - 1819, décembre, novembre 1819 - décembre 1819; MC/ET/XIV/646
  - Minutes. 1820, janvier - 1820, mars, janvier 1820 - mars 1820; MC/ET/XIV/647
  - Minutes. 1820, avril, avril 1820; MC/ET/XIV/648
  - Minutes. 1820, mai, mai 1820; MC/ET/XIV/649
  - Minutes. 1820, juin - 1820, juillet, juin 1820 - juillet 1820; MC/ET/XIV/650
  - Minutes. 1820, août - 1820, septembre, août 1820 - septembre 1820; MC/ET/XIV/651
  - Minutes. 1820, octobre - 1820, novembre, octobre 1820 - novembre 1820; MC/ET/XIV/652
  - Minutes. 1820, décembre, décembre 1820; MC/ET/XIV/653
  - Minutes. 1821, janvier - 1821, mars, janvier 1821 - mars 1821; MC/ET/XIV/654
  - Minutes. 1821, avril - 1821, mai, avril 1821 - mai 1821; MC/ET/XIV/655
  - Minutes. 1821, juin - 1821, juillet, juin 1821 - juillet 1821; MC/ET/XIV/656
  - Minutes. 1821, août - 1821, septembre, août 1821 - septembre 1821; MC/ET/XIV/657
  - Minutes. 1821, octobre, octobre 1821; MC/ET/XIV/658
  - Minutes. 1821, novembre - 1821, décembre, novembre 1821 - décembre 1821; MC/ET/XIV/659
  - Minutes. 1822, janvier - 1822, mars, janvier 1822 - mars 1822; MC/ET/XIV/660
  - Minutes. 1822, avril - 1822, mai, avril 1822 - mai 1822; MC/ET/XIV/661
  - Minutes. 1822, juin - 1822, juillet, juin 1822 - juillet 1822; MC/ET/XIV/662
  - Minutes. 1822, août - 1822, septembre, août 1822 - septembre 1822; MC/ET/XIV/663
  - Minutes. 1822, octobre - 1822, décembre, octobre 1822 - décembre 1822; MC/ET/XIV/664
  - Minutes. 1823, janvier - 1823, février, janvier 1823 - février 1823; MC/ET/XIV/665
  - Minutes. 1823, mars - 1823, avril, mars 1823 - avril 1823; MC/ET/XIV/666
  - Minutes. 1823, mai, mai 1823; MC/ET/XIV/667
  - Minutes. 1823, juin - 1823, août, juin 1823 - août 1823; MC/ET/XIV/668
  - Minutes. 1823, septembre - 1823, octobre, septembre 1823 - octobre 1823; MC/ET/XIV/669
  - Minutes. 1823, novembre - 1823, décembre, novembre 1823 - décembre 1823; MC/ET/XIV/670
  - Minutes. 1824, janvier - 1824, février, janvier 1824 - février 1824; MC/ET/XIV/671
  - Minutes. 1824, mars, mars 1824; MC/ET/XIV/672
  - Minutes. 1824, avril, avril 1824; MC/ET/XIV/673
  - Minutes. 1824, mai - 1824, juin, mai 1824 - juin 1824; MC/ET/XIV/674
  - Minutes. 1824, juillet - 1824, septembre, juillet 1824 - septembre 1824; MC/ET/XIV/675
  - Minutes. 1824, octobre - 1824, novembre, octobre 1824 - novembre 1824; MC/ET/XIV/676
  - Minutes. 1824, décembre, décembre 1824; MC/ET/XIV/677
  - Minutes. 1825, janvier - 1825, février, janvier 1825 - février 1825; MC/ET/XIV/678
  - Minutes. 1825, mars, mars 1825; MC/ET/XIV/679
  - Minutes. 1825, avril, avril 1825; MC/ET/XIV/680
  - Liquidation Talhouet. 1825, avril, avril 1825; MC/ET/XIV/681; registre
  - Minutes. 1825, mai, mai 1825; MC/ET/XIV/682
  - Minutes. 1825, juin, juin 1825; MC/ET/XIV/683
  - Minutes. 1825, juillet, juillet 1825; MC/ET/XIV/684
  - Minutes. 1825, août - 1825, septembre, août 1825 - septembre 1825; MC/ET/XIV/685
  - Minutes. 1825, octobre - 1825, novembre, octobre 1825 - novembre 1825; MC/ET/XIV/686
  - Minutes. 1825, décembre, décembre 1825; MC/ET/XIV/687
  - Minutes. 1826, janvier - 1826, février, janvier 1826 - février 1826; MC/ET/XIV/688
  - Minutes. 1826, mars, mars 1826; MC/ET/XIV/689
  - Minutes. 1826, avril, avril 1826; MC/ET/XIV/690
    - Notoriété après décès de Marie Élisabeth de Seignerolles, survenu en son domicile 76, rue des Tournelles, le 14 janvier 1826., 6 avril 1826; MC/ET/XIV/690
      De l'image fixe à l'image animée (1820-1910), documents du Minutier central des notaires de Paris relatifs à l'histoire des photographes et de la photographie, par Marc Durand, Paris, Archives nationales, 2015, notice n° 4863 (version dématérialisée de l'instrument de recherche, les notices biographiques et compléments de descriptions d'actes ne se trouvent que sur la version papier de l'ouvrage, voir contexte dans le Plan d’orientation général - Notaires de Paris, guides thématiques du Minutier).
      Date de création de la notice: 2010
      Tournelles (rue des); Seignerolles, Marie Élisabeth de
  - Minutes. 1826, 1er mai - 29 mai, 1er mai - 29 mai 1826; MC/ET/XIV/691
    - Bail pour neuf ans, par Julien Vallou de Villeneuve, propriétaire, demeurant 91, rue Neuve-des-Petits-Champs et Théodore Ferdinand Vallou de Villeneuve, propriétaire, demeurant 53, rue Sainte-Anne, à leur père Jean-Baptiste Julien Vallou de Villeneuve, demeurant 76, rue des Tournelles, de plusieurs pièces situées au deuxième, troisième et quatrième étage d'un immeuble situé 236, rue Saint. Loyer annuel de 900 francs, payable par trimestre., 29 mai 1826; MC/ET/XIV/691
      De l'image fixe à l'image animée (1820-1910), documents du Minutier central des notaires de Paris relatifs à l'histoire des photographes et de la photographie, par Marc Durand, Paris, Archives nationales, 2015, notice n° 4864 (version dématérialisée de l'instrument de recherche, les notices biographiques et compléments de descriptions d'actes ne se trouvent que sur la version papier de l'ouvrage, voir contexte dans le Plan d’orientation général - Notaires de Paris, guides thématiques du Minutier).
      Tournelles (rue des); Neuve-des-Petits-Champs (rue); Sainte-Anne (rue); Saint-Jacques (rue); Vallou de Villeneuve, Julien; Vallou de Villeneuve, Théodore Ferdinand; Vallou de Villeneuve, Jean-Baptiste Julien
- Répertoire(s) de Louis BRETON, 20 janvier 1794 - 6 janvier 1827; MC/RE/XIV/11 - MC/RE/XIV/14
  - Répertoire. an II, pluviose - an XIII, jour complémentaire, 1er pluviose an II (20 janvier 1794) - 1er jour complémentaire an XIII (18 septembre 1805); MC/RE/XIV/11
    Répertoire des notaires Louis Coupery (1er pluviôse an II (20 janvier 1794)-21 germinal an XII (11 avril 1804), Louis Breton (24 germinal an XII (14 avril 1804)-1er jour complémentaire an XIII (18 septembre 1805)).
    Informations concernant le classement et la cotation:
    Le niveau inférieur de description, quand il existe, correspond aux mentions d'actes contenues dans le répertoire. Parmi celles-ci, certaines peuvent y être décrites, de manière plus ou moins détaillée. Pour consulter l'acte proprement dit, il convient de rechercher la cote au niveau des articles (registre ou liasse) des minutes du notaire (cote de type 'MC/ET').
    - Inventaire après décès de Jérôme-Louis Billard Deloriére., 27 germinal an XII (17 avril 1804)
      MC/RE/XIV/11
      Informations concernant le classement et la cotation du document:
      Attention: la cote de répertoire (de type 'MC/RE') ne permet pas de consulter la minute de l'acte. ll convient de rechercher la cote de la minute (de type 'MC/ET') au niveau des articles (registre ou liasse) de minutes du notaire.
      L'accès aux images numérisées des pages du répertoire se fait au niveau de description supérieur (' Répertoire du notaire '), rubrique ' Consulter les archives numérisées associées'.
      Date de révision: 2011
      inventaire après décès; Billard Deloriére, Jérôme-Louis
    - Inventaire après décès de Marie-Joséphine de Saint-Saulieu., 12 floréal an XII (2 mai 1804)
      inventaire après décès; Saint-Saulieu, Marie-Joséphine de
    - Inventaire après décès de Jeanne Adam, épouse divorcée de Hubert Vallée., 19 floréal an XII (9 mai 1804)
      inventaire après décès; Adam, Jeanne; Vallée, Hubert
    - Inventaire après décès de Marie-Athanaze Vimont, veuve de Pierre Joliot., 30 prairial an XII (19 juin 1804)
      inventaire après décès; Vimont, Marie-Athanaze; Joliot, Pierre
    - Inventaire après décès de Anne-Geneviève Drieux, épouse de Louis Desjardins., 28 messidor an XII (17 juillet 1804)
      inventaire après décès; Drieux, Anne-Geneviève; Desjardins, Louis
    - Inventaire après décès de Jean-Louis-Hilaire Salmon., 6 thermidor an XII (25 juillet 1804)
      inventaire après décès; Salmon, Jean-Louis-Hilaire
    - Inventaire après décès de Jeanne Muselle, veuve de Jean Durand., 4 brumaire an XIII (26 octobre 1804)
      inventaire après décès; Muselle, Jeanne; Durand, Jean
    - Inventaire après décès de Charles-André Guillet., 16 frimaire an XIII (7 décembre 1804)
      inventaire après décès; Guillet, Charles-André
    - Inventaire après décès de Adrien-Michel Forlien Sixe., 28 frimaire an XIII (19 décembre 1804)
      inventaire après décès; Forlien Sixe, Adrien-Michel
    - Inventaire après décès de Madeleine-Julie-Charlotte Riffault Ollivier, épouse divorcée de Pierre Gaillard., 13 germinal an XIII (3 avril 1805)
      inventaire après décès; Riffault Ollivier, Madeleine-Julie-Charlotte; Gaillard, Pierre
    - Inventaire après décès de Jean Coupery, et de Marie-Marguerite Pinelle., 15 prairial an XIII (4 juin 1805)
      inventaire après décès; Coupery, Jean; Pinelle, Marie-Marguerite
    - Inventaire après décès de Françoise-Claudine Léger, veuve de Mr Coupery., 22 messidor an XIII (11 juillet 1805)
      inventaire après décès; Léger, Françoise-Claudine; Coupery
    - Inventaire après décès de Marie-Barbe Nodille, veuve de Mr Moquet Dutilleul., 18 thermidor an XIII (6 août 1805)
      inventaire après décès; Nodille, Marie-Barbe; Moquet Dutilleul
    - Inventaire après décès de Marie-Rosalie Bourgeois, veuve de Louis-Georges Gendron., 1er fructidor an XIII (19 août 1805)
      inventaire après décès; Bourgeois, Marie-Rosalie; Gendron, Louis-Georges
  - Répertoire. an XIV, vendémiaire - 1814, 2 vendémiaire an XIV (24 septembre 1805) - 1814; MC/RE/XIV/12
    - Inventaire après décès de Marie-Louise Gérard, épouse de Louis-Frédéric Kack., 25 vendémiaire an XIV (17 octobre 1805)
      inventaire après décès; Gérard, Marie-Louise; Kack, Louis-Frédéric
    - Inventaire après décès de Jean-Baptiste-Michel Langlumé., 24 février 1806
      inventaire après décès; Langlumé, Jean-Baptiste-Michel
    - Inventaire après décès de Antoine Leriche., 7 mars 1806
      inventaire après décès; Leriche, Antoine
    - Inventaire après décès de Marguerite Gougelet, épouse séparée de Pierre-Louis Autides Sibour., 3 mai 1806
      inventaire après décès; Gougelet, Marguerite; Autides Sibour, Pierre-Louis
    - Inventaire après décès de François Pinelle., 9 mai 1806
      inventaire après décès; Pinelle, François
    - Inventaire après décès de Alexandre-François-Hubert Decatey., 28 juillet 1806
      inventaire après décès; Decatey, Alexandre-François-Hubert
    - Inventaire après décès de Claude Guey., 11 août 1806
      inventaire après décès; Guey, Claude
    - Inventaire après décès de Raphaël Azevedo, rue de Grammont, n° 8., 31 octobre 1806
      inventaire après décès; Gramont (rue de); Azevedo, Raphaël
    - Inventaire après décès de Jacques Bouillet, rue Montorgueil., 14 janvier 1807
      inventaire après décès; Montorgueil (rue); Bouillet, Jacques
    - Inventaire après décès de Jean-Bertrand Ligarde., 6 février 1807
      inventaire après décès; Ligarde, Jean-Bertrand
    - Inventaire après décès de Louis-Marie-Laurent Saint-Agères, épouse Mr Balles Piovera., 27 février 1807
      inventaire après décès; Saint-Agères, Louise-Marie-Laurent; Balles Piovera
    - Procuration par Henri Petit, hôtel de Bullion, rue Jean Jacques Rousseau, à Antoine Joseph Hutteau Dorigny, rue du Bacq, n°3., 20 août 1807
      procuration; Bac (rue du); Bullion (hôtel de); Jean-Jacques-Rousseau (rue); Plâtrière (rue); Hutteau d'Origny, Antoine Joseph; Petit, Henri
    - Inventaire après décès de Claudine-Catherine-Marie Rolland, épouse de Charles-Marie Thourou de Bertinval., 24 août 1807
      inventaire après décès; Rolland, Claudine-Catherine-Marie; Thourou de Bertinval, Charles-Marie
    - Inventaire après décès de Pierre-Félix Lacoste, rue de Provence., 1er octobre 1807
      inventaire après décès; Provence (rue de); Lacoste, Pierre-Félix